【裁判字號】    97,訴,182
【裁判日期】    970819
【裁判案由】    販賣毒品
【裁判全文】
臺灣臺東地方法院刑事判決               97年度訴字第182號
公  訴  人  臺灣臺東地方法院檢察署檢察官
被      告  丙○○
指定辯護人  本院公設辯護人  甲○○
上列被告因販賣毒品案件，經檢察官提起公訴 (97年度偵字第94
5號)，本院判決如下：
    主  文
丙○○犯如附表所示販賣第二級毒品罪，共拾罪，各處如附表「
罪名及宣告刑」欄所示之刑（含主刑及從刑）。應執行有期徒刑
伍年陸月。未扣案行動電話壹支（搭配門號000000000
0號，含SIM卡壹張）沒收，如全部或一部不能沒收時，追徵其
價額；未扣案販賣第二級毒品所得新臺幣柒萬貳仟伍佰元沒收，
如全部或一部不能沒收時，以其財產抵償之。
    犯罪事實
一、丙○○(綽號肉雞)明知甲基安非他命係屬毒品危害防制條例
    第2條第2項第2款公告列管之第二級毒品，不得非法持有、
    販賣，竟為獲取利益，基於販賣第二級毒品甲基安非他命牟
    利之犯意，於不詳時、地，向黃仁孝(本院另案審理中)購入
    不詳數量、價格之甲基安非他命，並以夾鏈袋分裝後，再以
    其所有門號0000000000號 (丙○○以不知情之林韋廷名義申
    辦SIM卡後，裝置在其所有手機內使用)行動電話作為對外聯
    繫販賣毒品甲基安非他命之交易時間、地點、金額等事宜之
    聯絡工具，自民國97年1月31日起至97年2月22日止，先後於
    如附表所示之時間及地點，販賣甲基安非他命予陳博松、楊
    秉彰，合計10次 (其販賣之對象、次數、時間、地點、聯絡
    交易方式及每次販賣所得均詳如附表所載)，而獲取價差為
    利潤，合計販賣所得為新臺幣 (下同)72,500 元。本案因警
    方偵辦另案施用毒品案件，查得丙○○涉犯販賣毒品甲基安
    非他命情節，自97年1月30日起至97年4月26日止，對丙○○
    所持用上開行動電話門號進行通訊監察，並於97年5月9日下
    午4時20分許，持臺灣臺東地方法院檢察署檢察官簽發之拘
    票在丙○○位於臺東縣臺東市○○○路653巷28號住處將其
    拘提到案，始查悉上情。
二、案經臺東縣警察局移請臺灣臺東地方法院檢察署檢察官偵查
    起訴。
    理  由
一、程序方面(證據能力部分)：
(一)本案被告丙○○所為不利於己之陳述，並無出於強暴、脅迫
    、利誘、詐欺、疲勞訊問、違法羈押或其他不正之方法，亦
    非違反法定障礙事由經過期間不得訊問或告知義務之規定而
    為，依刑事訴訟法第156條第1項、第158條之2規定，應認其
    有證據能力。
(二)按被告以外之人於審判外之陳述，雖不符刑事訴訟法第159
    條之1至第159條之4之規定，然經當事人於審判程序同意作
    為證據，法院審酌該言詞陳述作成時之情況，認為適當者，
    亦得為證據；當事人、代理人或辯護人於法院調查證據時，
    知有刑事訴訟法第159條第1項不得為證據之情形，而未於言
    詞辯論終結前聲明異議者，視為有前項之同意，刑事訴訟法
    第159條之5定有明文。核其立法意旨，在於傳聞證據未經當
    事人之反對詰問予以核實，原則上先予排除。惟若當事人已
    放棄反對詰問權，於審判程序中表明同意該等傳聞證據可作
    為證據；或於言詞辯論終結前未聲明異議，基於尊重當事人
    對傳聞證據之處分權，暨證據資料愈豐富，愈有助於真實發
    見之理念，且強化言詞辯論主義，使訴訟程序得以順暢進行
    ，上開傳聞證據亦均具有證據能力。本案判決以下採為判決
    基礎之被告以外之人即證人陳博松、楊秉彰、黃仁孝於警詢
    、偵訊時之陳述，及就本案採為判決基礎之文書資料，因被
    告丙○○及指定辯護人於本院準備程序及審理中均不爭執其
    證據能力，同意作為證據，且未於言詞辯論終結前聲明異議
    ，本院審認上開證據作成時之情況，並無違法取證或不適當
    情事，與本案待證事實間復具有相當之關聯性，以之為本案
    證據尚無不當，自得採為證據，依刑事訴訟法第159條之5規
    定，自有證據能力。
(三)次按通訊監察錄音之譯文，僅屬依據監聽錄音結果予以翻譯
    之文字，固具文書證據之外觀，但實際上仍應認監聽所得之
    錄音帶或光碟，始屬調查犯罪所得之證物；刑事訴訟法第16
    5條之1第2項所稱之證物，如其蒐證程序合法，並經合法調
    查，自具證據能力。因此檢察官如提出通訊監察錄音之譯文
    為其證據方法，實乃以其監聽所得之錄音帶或光碟，為調查
    犯罪所得之證物，法院本應依刑事訴訟法第165條之1所列之
    方法調查，以判斷該錄音帶或光碟是否與通訊監察錄音之譯
    文相符。而監聽錄音製作之譯文，雖通常為偵查犯罪機關單
    方面製作，然若被告或訴訟關係人對其真實性並無爭執，經
    法院於審判期日提示譯文供當事人辨認、表示意見並為辯論
    者，程序自屬適法(最高法院95年度臺上字第295號、94年度
    臺上字第4665號判決意旨參照)。本案被告涉犯毒品危害防
    制條例第4條第2項之販賣第二級毒品罪，係屬最輕本刑為3
    年以上有期徒刑之罪，屬得核發通訊監察書之範圍，且警察
    機關執行本案之通訊監察，係依據臺灣臺東地方法院檢察署
    檢察官以不能或難以其他方法蒐集或調查證據，有監察其相
    關通訊之必要向本院聲請核發通訊監察書，此有本院97年度
    聲監字第000018號、97年度聲監續字第000001號、第000005
    號通訊監察書及附表在卷可憑 (見臺東縣警察局東警偵三字
    第0970066915號卷第20至28頁，下稱警卷)，本案對於被告
    或其他相關人等所使用之電話實施通訊監察，自屬合法。是
    執行監聽機關對被告使用之電話實施通訊監察之結果，就上
    開電話中之通話內容，轉譯為卷附通訊監察譯文表，被告及
    其辯護人於本院準備程序及審理中均不爭執上開譯文內容之
    真實性，且經本院於審判期日依法踐行提示上開監聽譯文之
    調查證據程序，本案卷附上開通訊監察譯文表及通訊監察錄
    音光碟、錄音帶，自均有證據能力。
二、認定犯罪事實所憑之證據及理由：
(一)查被告丙○○就其有於附表所示時間、地點，分別販賣第二
    級毒品甲基安非他命予證人陳博松、楊秉彰之情，業於警詢
    、偵訊及本院審理時坦認不諱，核與上揭證人於警詢、偵訊
    時證述情節相符(見警卷第8至13頁、臺灣臺東地方法院檢察
    署97年度偵字第945號卷第17至23頁，下稱偵查卷)，上揭證
    人與被告皆無怨隙，此觀諸被告於警詢、偵訊及本院審理中
    均未供述與上揭證人間有何積怨自明，渠等應不致甘冒偽證
    罪責而嫁禍被告致虛偽陳述其毒品來源之必要，且其等前後
    所證，大致相符，堪信其上開所述應非虛言。此外，並有渠
    等指認被告之犯罪嫌疑人指認紀錄表各1份(見警卷第35至36
    頁、偵查卷第58至59頁)、渠等所使用如附表所示之行動電
    話或市內電話通聯調閱查詢單(見偵查卷第62頁)、及檢察官
    就被告所有0000000000號行動電話門號自97年1月30日起至9
    7年4月26日止，進行通訊監察之本院97年度聲監字第000018
    號、97年度聲監續字第000001號、第000005號通訊監察書及
    附表在卷可憑(見警卷第20至28頁、偵查卷第82至90頁)、通
    訊監察光碟及譯文表 (見警卷第29至31頁、偵查卷第60至61
    頁、第71至81頁)在卷可參。至於證人陳博松於偵訊時雖證
    稱其僅於97年2月3日向被告購買3公克甲基安非他命，其餘
    均係購買1公克云云，與其在警詢時所述之購買數量、價格
    有異，然警詢時證人陳博松之證述，距離其向被告購買甲基
    安非他命之時間較近，其當時記憶自較清晰、深刻，不致因
    時隔日久而遺忘案情，佐以被告於本院移審訊問、準備程序
    、審理時均肯定除97年1月31日該次係販賣1公克即3,500元
    甲基安非他命予陳博松外，其餘6次均係販賣陳博松3公克即
    10,500元，與陳博松警詢時證述內容一致等情，堪認陳博松
    警詢時之證述應較偵訊時所言可信。綜上各節相互佐證，足
    認被告上開任意性自白核與事實相符，應堪採信。
(二)按販賣毒品之所謂販賣行為，須行為人主觀上有營利意圖，
    且客觀上有販入或賣出毒品行為，即足構成，至於實際上是
    否已經獲利，則非所問；必也始終無營利之意思，而以原價
    或低於原價有償讓與他人，方難謂為販賣行為，而僅得以轉
    讓罪論處 (最高法院93年度臺上字第1651號判決意旨參照)
    。又販賣毒品甲基安非他命係違法行為，非可公然為之，且
    各次買賣之價量，亦無公定價格，可能隨供需雙方之資力、
    關係之深淺、需求之數量、貨源之充裕與否、查緝是否嚴謹
    、購買者被查獲時供述購買對象之可能風險之評估等情形，
    而異其標準，非可一概而論，而買受毒品之人通常亦無法探
    知販毒者賺取利潤幾何，是販賣毒品之利得，除被告就價格
    、數量俱臻明確供述外，委難察得實情。然販賣者從價差或
    量差中牟利，方式雖異，惟其販賣行為在意圖營利則屬同一
    。從而，縱未確切查得販賣所賺取之實際差價，但除別有事
    證，足認係按同一價格轉讓確未牟利者外，尚難執此認非法
    販賣之事證有所不足，致知過坦承者難辭重典，飾詞否認者
    反得逞僥倖，而失情理之平。復衡以近年來毒品之濫用，危
    害國民健康與社會安定日益嚴重，治安機關對於販賣或施用
    毒品之犯罪行為，無不嚴加查緝，各傳播媒體對於政府大力
    掃毒之決心亦再三報導，已使毒品不易取得且物稀價昂，苟
    被告於有償交付甲基安非他命之交易過程中無利可圖，縱屬
    至愚，亦無甘冒被查緝移送法辦判處重刑之危險而平白從事
    上開甲基安非他命交易之理，是其販入之價格必較其出售之
    價格為低，而有從中賺取買賣價差牟利之意圖及事實，應屬
    合理認定。本案被告有販賣第二級毒品甲基安非他命之行為
    ，已據被告坦認及上開證人結證在卷，而被告與上開證人既
    非至親或有特殊之情誼關係，倘非有厚利可圖，自無平白甘
    冒觸犯重罪之風險而特意有償交付甲基安非他命之理，足認
    被告主觀上確有營利之意圖，客觀上亦有獲利之事實甚明。
(三)綜上所述，本案事證明確，被告販賣第二級毒品甲基安非他
    命之犯行，堪予認定，應予依法論科。
三、論罪科刑之理由：
(一)按甲基安非他命係屬毒品危害防制條例第2條第2項第2款所
    定之第二級毒品，不得非法持有、販賣。核被告丙○○上揭
    所為，均係犯毒品危害防制條例第4條第2項之販賣第二級毒
    品罪(詳如附表所示)，被告販賣甲基安非他命前持有甲基安
    非他命之低度行為，為販賣之高度行為所吸收，均不另論罪
    。
(二)按刑法於94年2月2日修正公布，並自95年7月1日起生效施行
    ，修正後刑法刪除第56條之連續犯規定，而基於概括之犯意
    ，連續數販賣毒品之行為，於刑法修正刪除連續犯規定之前
    ，均依連續犯論以一罪，依該次刑法第56條修正理由之說明
    ，謂：「對繼續犯同一罪名之罪者，均適用連續犯之規定論
    處，不無鼓勵犯罪之嫌，亦使國家刑罰權之行使發生不合理
    之現象」、「基於連續犯原為數罪之本質及刑罰公平原則之
    考量，爰刪除有關連續犯之規定」等語，即係將本應各自獨
    立評價之數罪，回歸本來就應賦予複數法律效果之原貌。而
    所謂集合犯是指立法者所制定之犯罪構成要件中，本就預定
    有數個同種類之行為將反覆實行之犯罪而言，將各自實現犯
    罪構成要件之反覆多數行為，解釋為集合犯，而論以一罪。
    是以對於集合犯，必須從嚴解釋，以符合立法本旨。觀諸毒
    品危害防制條例所定之販賣毒品罪之構成要件文義，實無從
    認定立法者本即預定該犯罪之本質，必有數個同種類行為而
    反覆實行之集合犯行，故販賣毒品罪，難認係集合犯。因此
    ，就刑法修正施行後多次販賣毒品之犯行，採一罪一罰，始
    符合立法本旨 (最高法院97年度臺上字第99號判決意旨參照
    )。被告各次販賣甲基安非他命之行為，犯罪時間均係95年7
    月1日之後，係於刑法修正刪除連續犯規定之後所犯，依照
    上開說明，應以一罪一罰予以獨立評價。是被告所為如附表
    所示各次販賣第二級毒品犯行，均犯意各別，行為亦殊，應
    予分論併罰。
(三)次按犯毒品危害防制條例第4條第1項至第4項之罪，供出毒
    品來源，因而破獲者，得減輕其刑。毒品危害防制條例第17
    條定有明文。又犯毒品危害防制條例第4條第2項販賣第二級
    毒品罪，供出毒品來源，因而破獲者，依同條例第17條規定
    ，固得減輕其刑，然必須供出毒品來源，並因而破獲者，始
    有該項規定之適用(最高法院95年度臺上字第545號判決意旨
    參照)。查被告因前揭販賣毒品犯行為於97年5月9日為警查
    獲後，於偵訊時供出其販賣甲基安非他命來源，係透過電腦
    網路雅虎奇摩YAHOO即時通通訊方式向居住高雄地區綽號「
    阿猴」之人購買(見偵查卷第12至13頁)，並提供「阿猴」之
    YAHOO即時通帳號及如何向「阿猴」聯絡購買毒品甲基安非
    他命、給付價款方式等相關細節之事證，經警循此方式於97
    年5月27日查獲「阿猴」即黃仁孝販賣第二級毒品甲基安非
    他命犯行，並扣得黃仁孝透過新竹貨運寄送之甲基安非他命
    1包(毛重2.1公克)，嗣經臺灣臺東地方法院檢察署檢察官以
    97年度偵字第1166、1301號對黃仁孝提起公訴後，現由本院
    以97年度訴字第215號另案審理中等情，有香港商雅虎資訊
    股份有限公司臺灣分公司97年5月16日雅虎資訊(97)字第067
    3號函檢附會員基本資料及IP相關資料1份(見偵查卷第107至
    109頁)、中華電信股份有限公司客服處二客服第七作業中心
    回覆單檢附用戶資料1份(見偵查卷第117至122頁)、YAHOO即
    時通訊息內容網路列印資料1份 (見偵查卷第175至181頁)、
    臺東縣警察局搜索扣押筆錄、扣押物品目錄表各1份(見偵查
    卷第201至203-1頁)、現場照片13張 (見偵查卷第195至200-
    1頁)及黃仁孝之臺灣高等法院被告前案紀錄表、臺灣臺東地
    方法院檢察署97年度偵字第1166、1301號起訴書各1份(見本
    院卷第65至71頁)附卷可參，是被告供出毒品來源並因而已
    破獲黃仁孝乙節，應堪認定，自應依毒品危害防制條例第17
    條規定減輕其刑。至於檢察官於偵查中固有同意被告依證人
    保護法第14條第1項規定減輕其刑，有97年5月26日偵訊筆錄
    附卷可參(見偵查卷第184頁)，然證人保護法第14條第1項規
    定：「第2條所列刑事案件之被告或犯罪嫌疑人，於偵查中
    供述與該案案情有重要關係之待證事項或其他正犯或共犯之
    犯罪事證，因而使檢察官得以追訴該案之其他正犯或共犯者
    ，以經檢察官事先同意者為限，就其因供述所涉之犯罪，減
    輕或免除其刑」。揆其立法目的，係藉刑罰減免之誘因，以
    鼓勵刑事案件之被告或犯罪嫌疑人，使其勇於供出與案情有
    重要關係之待證事項或其他共犯犯罪之事證，以協助檢察官
    有效追訴其他共犯。故在解釋上，自應以被告或犯罪嫌疑人
    詳實供出與該案案情有重要關係之待證事項或其他共犯犯罪
    之事證，因而使檢察官得以有效追訴其他共犯者，始有適用
    該規定減輕或免除其刑之餘地 (最高法院93年度臺上字第63
    93號、第4007號判決意旨參照)。被告所供述之毒品來源，
    與本案案情並無關係，且本案並無其他共犯，是被告縱使供
    述重要線索幫助檢調破獲他案，亦不符前開條文減刑之規定
    ，併此指明。
(四)爰審酌毒品對社會秩序及國民健康危害至深且鉅，嚴重影響
    社會治安，製造、運輸、販賣等行為情節尤重，更應嚴加非
    難，所為實乃法所不容而懸為厲禁，被告明知毒品對人體健
    康戕害甚鉅，為牟取利益，無視國家杜絕毒品犯罪之禁令，
    多次販賣甲基安非他命，肇生他人施用毒品之來源，戕害國
    民身心健康，且有滋生其他犯罪之可能，對社會所生危害程
    度非輕，惟兼衡酌其犯罪後已供出毒品來源，檢察官因而據
    以查獲黃仁孝販賣毒品犯行，且於本院審理時坦認全部犯行
    ，態度尚佳，足見已有悔意，及其犯罪之目的、次數、所得
    、品行、智識程度等一切情狀，各量處如主文所示之刑，並
    定其應執行之刑，並符罪刑相當原則，以示懲儆。至公訴意
    旨固以被告為本案犯行時，未滿20歲，顯係一時失慮，始為
    此犯行，上開情狀在客觀上顯足以引起一般同情，建請依刑
    法第59條規定予以酌減其刑。然按刑法第59條規定犯罪情狀
    顯可憫恕，認科以最低度刑仍嫌過重者，得酌量減輕其刑，
    固為法院依法得自由裁量之事項，然非漫無限制，必須犯罪
    另有特殊之原因與環境，在客觀上足以引起一般同情，認為
    即予宣告法定低度刑期尤嫌過重者，始有其適用。是為此項
    裁量減刑時，必須就被告全部犯罪情狀予以審酌在客觀上是
    否有足以引起社會上一般人之同情，而可憫恕之情形，始稱
    適法 (最高法院88年度臺上字第6683號判決理由可資參照)
    。本案被告犯行已如前述，被告雖年輕識淺，惟毒品對社會
    危害甚深，此為一般普遍大眾所周知，其仍為貪圖報酬而多
    次販賣毒品，衡情並無何等足以引起一般同情之客觀情狀而
    應予以憫恕，爰不依刑法第59條酌減其刑，附此敘明。
(五)沒收部分：
    1.按毒品危害防制條例第19條第1項規定所稱「追徵其價額
      」者，係指所沒收之物為金錢以外之其他財物而無法沒收
      時，應追徵其價額，使其繳納與原物相當之價額。如所得
      財物為金錢而無法沒收時，始應「以其財產抵償之」 (最
      高法院95年度臺上字第305號判決意旨參照)。又行動電話
      之SIM卡，係電信公司交予客戶取得使用，該門號期滿或
      退租時，電信公司僅須將原SIM卡設定之資料由該公司之
      行動電話系統中消除，並無回收之機制，故該SIM卡於客
      戶取得時即非屬電信公司所有，而係向電信公司申請租領
      該門號者所有，此為公眾週知之現今交易常態。本案被告
      持以聯絡販賣毒品事宜之廠牌、型號均不詳搭配門號0000
      000000號之行動電話1支，為被告所有之物；又該門號000
      0000000號SIM卡1張，係被告以不知情友人林韋廷名義申
      辦，惟實際上為被告所有等情，業據被告供承在卷，雖均
      未扣案，因無證據證明已經滅失，應均依毒品危害防制條
      例第19條第1項之規定宣告沒收，且該物品既屬金錢以外
      之財物，如全部或一部不能沒收時，應追徵其價額。
    2.次按毒品危害防制條例第19條第1項規定，犯販賣毒品罪
      者，其犯罪所得之財物均沒收之，如全部或一部不能沒收
      時，追徵其價額或以其財產抵償之。係採義務沒收主義。
      故販賣毒品所得之對價，不問其中成本若干，利潤多少，
      均應全部諭知沒收，貫徹政府查禁煙毒之決心，以符立法
      本旨(最高法院91年度臺上字第2419號判決意旨參照)。本
      案被告販賣第二級毒品甲基安非他命之各次販賣所得分別
      如附表所示，合計為72,500元 (各次販賣毒品所得詳附表
      所載)，雖均未扣案，仍應依毒品危害防制條例第19條第1
      項規定宣告沒收，如全部或一部不能沒收時，以其財產抵
      償之。
四、應適用之法條：
    依刑事訴訟法第299條第1項前段，毒品危害防制條例第4條
    第2項、第17條、第19條第1項，刑法第11條、第51條第5款
    ，判決如主文。
本案經檢察官乙○○到庭執行職務。
中    華    民    國    97    年    8     月    19    日
                  刑事第一庭審判長法  官  陳中和
                                  法  官  楊智勝
                                  法  官  簡芳潔
以上正本證明與原本無異。
如不服本判決應於收受本判決後10日內向本院提出上訴書狀；上
訴書狀應敘述具體理由。未敘述上訴理由者，應於上訴期間屆滿
後20日內向本院補提理由書狀（均須按他造當事人之人數附繕本
）。「切勿逕送上級法院」。
                                  書記官  林慧芬
中    華    民    國    97    年    8     月    19    日
附表：
┌────────────────────────────────────────────────────────────┐
│編號(一)販賣對象：陳博松                                                                                                  │
├──┬────────┬───────┬────────┬───────┬────────┬──────────────┤
│販賣│販賣時間        │販賣地點      │聯絡交易方式    │每次販賣數量、│所犯法條        │罪名及宣告刑                │
│次數│(民國)          │              │                │所得(新臺幣)  │                │                            │
├──┼────────┼───────┼────────┼───────┼────────┼──────────────┤
│ 1. │97年1月31日晚間 │臺東縣臺東市更│丙○○以其所有09│1公克3,500元  │毒品危害防制條例│丙○○販賣第二級毒品，處有期│
│    │                │生北路美美網咖│00000000號行動電│              │第4條第2項      │徒刑年柒月。未扣案行動電話│
│    │                │店            │話與陳博松所持用│              │                │壹支（搭配門號0000000000號，│
│    │                │              │0000000000號行動│              │                │含SIM卡1張）沒收，如全部或一│
│    │                │              │電話聯繫毒品甲基│              │                │部不能沒收時，追徵其價額；未│
│    │                │              │安非他命交易事宜│              │                │扣案販賣第二級毒品所得新臺幣│
│    │                │              │，由丙○○在左開│              │                │仟伍佰元沒收，如全部或一部│
│    │                │              │約定地點交付毒品│              │                │不能沒收時，以其財產抵償之。│
├──┼────────┼───────┤甲基安非他命，並├───────┼────────┼──────────────┤
│ 2. │97年2月3日晚間  │同上          │向陳博松收取販賣│3公克10,500元 │同上            │丙○○販賣第二級毒品，處有期│
│    │                │              │毒品價金，而完成│              │                │徒刑年柒月。未扣案行動電話│
│    │                │              │交易7次。       │              │                │壹支（搭配門號0000000000號，│
│    │                │              │                │              │                │含SIM卡1張）沒收，如全部或一│
│    │                │              │                │              │                │部不能沒收時，追徵其價額；未│
│    │                │              │                │              │                │扣案販賣第二級毒品所得新臺幣│
│    │                │              │                │              │                │壹萬零伍佰元沒收，如全部或一│
│    │                │              │                │              │                │部不能沒收時，以其財產抵償之│
│    │                │              │                │              │                │。                          │
├──┼────────┼───────┤                ├───────┼────────┼──────────────┤
│ 3. │97年2月5日中午  │同上          │                │3公克10,500元 │同上            │丙○○販賣第二級毒品，處有期│
│    │                │              │                │              │                │徒刑年柒月。未扣案行動電話│
│    │                │              │                │              │                │壹支（搭配門號0000000000號，│
│    │                │              │                │              │                │含SIM卡1張）沒收，如全部或一│
│    │                │              │                │              │                │部不能沒收時，追徵其價額；未│
│    │                │              │                │              │                │扣案販賣第二級毒品所得新臺幣│
│    │                │              │                │              │                │壹萬零伍佰元沒收，如全部或一│
│    │                │              │                │              │                │部不能沒收時，以其財產抵償之│
│    │                │              │                │              │                │。                          │
├──┼────────┼───────┤                ├───────┼────────┼──────────────┤
│ 4. │97年2月9日凌晨  │臺東縣臺東市正│                │3公克10,500元 │同上            │丙○○販賣第二級毒品，處有期│
│    │                │氣北路康樂橋附│                │              │                │徒刑年柒月。未扣案行動電話│
│    │                │近堤防        │                │              │                │壹支（搭配門號0000000000號，│
│    │                │              │                │              │                │含SIM卡1張）沒收，如全部或一│
│    │                │              │                │              │                │部不能沒收時，追徵其價額；未│
│    │                │              │                │              │                │扣案販賣第二級毒品所得新臺幣│
│    │                │              │                │              │                │壹萬零伍佰元沒收，如全部或一│
│    │                │              │                │              │                │部不能沒收時，以其財產抵償之│
│    │                │              │                │              │                │。                          │
├──┼────────┼───────┤                ├───────┼────────┼──────────────┤
│ 5. │97年2月13日中午 │臺東縣臺東市更│                │3公克10,500元 │同上            │丙○○販賣第二級毒品，處有期│
│    │                │生北路美美網咖│                │              │                │徒刑年柒月。未扣案行動電話│
│    │                │店附近巷子    │                │              │                │壹支（搭配門號0000000000號，│
│    │                │              │                │              │                │含SIM卡1張）沒收，如全部或一│
│    │                │              │                │              │                │部不能沒收時，追徵其價額；未│
│    │                │              │                │              │                │扣案販賣第二級毒品所得新臺幣│
│    │                │              │                │              │                │壹萬零伍佰元沒收，如全部或一│
│    │                │              │                │              │                │部不能沒收時，以其財產抵償之│
│    │                │              │                │              │                │。                          │
├──┼────────┼───────┤                ├───────┼────────┼──────────────┤
│ 6. │97年2月19日晚間 │臺東縣臺東市南│                │3公克10,500元 │同上            │丙○○販賣第二級毒品，處有期│
│    │                │王國小前      │                │              │                │徒刑年柒月。未扣案行動電話│
│    │                │              │                │              │                │壹支（搭配門號0000000000號，│
│    │                │              │                │              │                │含SIM卡1張）沒收，如全部或一│
│    │                │              │                │              │                │部不能沒收時，追徵其價額；未│
│    │                │              │                │              │                │扣案販賣第二級毒品所得新臺幣│
│    │                │              │                │              │                │壹萬零伍佰元沒收，如全部或一│
│    │                │              │                │              │                │部不能沒收時，以其財產抵償之│
│    │                │              │                │              │                │。                          │
├──┼────────┼───────┤                ├───────┼────────┼──────────────┤
│ 7. │97年2月22日上午 │臺東縣臺東市行│                │3公克10,500元 │同上            │丙○○販賣第二級毒品，處有期│
│    │                │政院衛生署立臺│                │              │                │徒刑年柒月。未扣案行動電話│
│    │                │東醫院旁巷口  │                │              │                │壹支（搭配門號0000000000號，│
│    │                │              │                │              │                │含SIM卡1張）沒收，如全部或一│
│    │                │              │                │              │                │部不能沒收時，追徵其價額；未│
│    │                │              │                │              │                │扣案販賣第二級毒品所得新臺幣│
│    │                │              │                │              │                │壹萬零伍佰元沒收，如全部或一│
│    │                │              │                │              │                │部不能沒收時，以其財產抵償之│
│    │                │              │                │              │                │。                          │
├──┴────────┴───────┴────────┴───────┴────────┴──────────────┤
│編號(二)販賣對象：楊秉彰                                                                                                  │
├──┬────────┬───────┬────────┬───────┬────────┬──────────────┤
│販賣│販賣時間        │販賣地點      │聯絡交易方式    │每次販賣數量、│所犯法條        │罪名及宣告刑                │
│次數│(民國)          │              │                │所得(新臺幣)  │                │                            │
├──┼────────┼───────┼────────┼───────┼────────┼──────────────┤
│ 1. │97年2月4日中午  │臺東縣臺東市更│丙○○以其所有09│0.6公克2,000元│毒品危害防制條例│丙○○販賣第二級毒品，處有期│
│    │                │生北路美美網咖│00000000號行動電│              │第4條第2項      │徒刑年柒月。未扣案行動電話│
│    │                │店附近        │話與楊秉彰所有09│              │                │壹支（搭配門號0000000000號，│
│    │                │              │00000000號行動電│              │                │含SIM卡1張）沒收，如全部或一│
│    │                │              │話聯繫毒品甲基安│              │                │部不能沒收時，追徵其價額；未│
│    │                │              │非他命交易事宜，│              │                │扣案販賣第二級毒品所得新臺幣│
│    │                │              │由丙○○在左開約│              │                │貳仟元沒收，如全部或一部不能│
│    │                │              │定地點交付毒品甲│              │                │沒收時，以其財產抵償之。    │
├──┼────────┼───────┤基安非他命，並向├───────┼────────┼──────────────┤
│ 2. │97年2月初農曆春 │同上          │楊秉彰收取販賣毒│0.6公克2,000元│同上            │丙○○販賣第二級毒品，處有期│
│    │節前            │              │品價金，而完成交│              │                │徒刑年柒月。未扣案行動電話│
│    │                │              │易3次。         │              │                │壹支（搭配門號0000000000號，│
│    │                │              │                │              │                │含SIM卡1張）沒收，如全部或一│
│    │                │              │                │              │                │部不能沒收時，追徵其價額；未│
│    │                │              │                │              │                │扣案販賣第二級毒品所得新臺幣│
│    │                │              │                │              │                │貳仟元沒收，如全部或一部不能│
│    │                │              │                │              │                │沒收時，以其財產抵償之。    │
├──┼────────┼───────┤                ├───────┼────────┼──────────────┤
│ 3. │97年2月農曆春節 │同上          │                │0.6公克2,000元│同上            │丙○○販賣第二級毒品，處有期│
│    │前              │              │                │              │                │徒刑年柒月。未扣案行動電話│
│    │                │              │                │              │                │壹支（搭配門號0000000000號，│
│    │                │              │                │              │                │含SIM卡1張）沒收，如全部或一│
│    │                │              │                │              │                │部不能沒收時，追徵其價額；未│
│    │                │              │                │              │                │扣案販賣第二級毒品所得新臺幣│
│    │                │              │                │              │                │貳仟元沒收，如全部或一部不能│
│    │                │              │                │              │                │沒收時，以其財產抵償之。    │
└──┴────────┴───────┴────────┴───────┴────────┴──────────────┘
附錄論罪科刑法條全文：
毒品危害防制條例第4條
製造、運輸、販賣第一級毒品者，處死刑或無期徒刑；處無期徒
刑者，得併科新臺幣1千萬元以下罰金。
製造、運輸、販賣第二級毒品者，處無期徒刑或7年以上有期徒
刑，得併科新臺幣7百萬元以下罰金。
製造、運輸、販賣第三級毒品者，處5年以上有期徒刑，得併科
新臺幣5百萬元以下罰金。
製造、運輸、販賣第四級毒品者，處3年以上10年以下有期徒刑
，得併科新臺幣3百萬元以下罰金。
製造、運輸、販賣專供製造或施用毒品之器具者，處1年以上7
年以下有期徒刑，得併科新臺幣1百萬元以下罰金。
前五項之未遂犯罰之。


司法院資訊處製作；財團法人民間司法改革基金會備份。
